臺灣高雄地方法院刑事判決　　　　　　　95年度易字第2101號
公　訴　人　臺灣高雄地方法院檢察署檢察官
被　　　告　丙○○
　　　　　　　　　　（在臺灣屏東監獄受刑中）
上列被告因竊盜案件，經檢察官提起公訴（95年度偵字第22950
號、第25181 號、95年度偵緝字第3356號、第3357號），本院判
決如下：
    主  文
丙○○結夥三人以上攜帶兇器竊盜，累犯，處有期徒刑玖月。扣
案之壓力剪及美工刀各貳支均沒收。
    事  實
一、丙○○前於民國93年間因違反毒品危害防制條例案件，經本
    院以93年度訴字第2341號判決判處有期徒刑9 月確定，又於
    同年間因竊盜案件，經本院以93年度簡字第4462號判處有期
    徒刑5 月確定，上開2 案件之宣告刑，經本院以94年度聲字
    第324 號裁定定應執行有期徒刑1 年1 月確定，於94年10月
    28日縮短刑期執行完畢。詎仍不知悔改，丙○○竟與乙○○
    、丁○○（乙○○及丁○○部分由本院另行審結）共同基於
    意圖為自己不法所有之犯意聯絡，於95年8 月9 日14時許，
    進入高雄縣旗山鎮圓潭華山營區內，以丙○○攜帶其所有，
    客觀上對於人之生命、身體及安全構成威脅，可供兇器使用
    之壓力剪、美工刀各2 支，將電纜線9 綑剪下後竊取得手。
    嗣於同日14時30分許，為軍方人員發現報警當場查獲丁○○
    ，並扣得上開丙○○所有之壓力剪、美工刀各2 支，乙○○
    及丙○○則趁隙逃逸。
二、案經高雄縣政府警察局旗山分局報請臺灣高雄地方法院檢察
    署檢察官偵查起訴。
    理  由
壹、程序方面
一、證人乙○○、丁○○對於被告丙○○涉犯竊盜罪部分，於警
    詢中之陳述有證據能力：
  (一)按被告以外之人於審判外之言詞或書面陳述，除法律有規定
    者外，不得作為證據，刑事訴訟法第159 條第1 項固定有明
    文，惟被告以外之人於檢察事務官、司法警察官或司法警察
    調查中所為之陳述，與審判中不符時，其先前之陳述具有較
    可信之特別情況，且為證明犯罪事實存否所必要者，得為證
    據，刑事訴訟法第159 條之2 分別定有明文。
  (二)證人乙○○、丁○○並未提及警詢筆錄為出於強暴、脅迫非
    任意性所為之陳述，因認證人乙○○、丁○○於警詢所為應
    係於自由意識下所為之陳述，而依其陳述時之外在環境情況
    ，應具有特別可信之情形，且為證明被告犯罪事實之存否所
    不可欠缺，證人乙○○、丁○○於本院審理時業經到庭具結
    作證，對渠等與警詢時不一致之陳述，本院自得依刑事訴訟
    法第159 條之2 規定，認渠等於警詢中之證言有證據能力。
二、證人乙○○、丁○○對於被告丙○○涉犯竊盜罪部分，於偵
    查中之證述無證據能力：
  (一)按被告以外之人於審判外之言詞或書面陳述，除法律有規定
    者外，不得作為證據。又被告以外之人於偵查中向檢察官所
    為之陳述，除顯有不可信之情況者外，得為證據。刑事訴訟
    法第159 條第1 項、第159 條之1 第2 項分別定有明文。次
    按除法律另有規定者外，不問何人，於他人之案件，有為證
    人之義務，而證人除未滿16歲或因精神障礙，不解具結意義
    及效果者外，應命具結；又證人或鑑定人依法應具結而未具
    結者，其證言或鑑定意見，不得作為證據，刑事訴訟法第
    176 條之1 、第186 條第1 項、第158 條之3 分別定有明文
    。又法院於審判期日的調查證據程序，關於犯罪事實之調查
    與證明，只能以刑事訴訟法准許之法定證據方法（如被告之
    供述、人證、鑑定、文書、勘驗）為之。
  (二)證人乙○○、丁○○於偵查中對於被告丙○○涉犯竊盜罪部
    分之證述，核屬居於證人之地位而陳述其親身經歷之事實，
    其無前述依法不得令具結之情事，卻未踐行合法具結之程序
    ，自無證據能力。惟上開條文所禁止作為證據者，僅係禁止
    作為認定犯罪事實及法律效果之實質證據，至於作為證明其
    他證據證明力之彈劾證據，屬自由證明範圍，要非為法所禁
    止。是證人丁○○於偵查中並未具結所為之證述，雖不得以
    之直接作為認定犯罪事實與否之證據，但仍得以之作為彈劾
    證據，用來爭執證人丁○○於審判中證述之證明力。
貳、實體方面
一、訊據被告丙○○矢口否認有何上開竊盜犯行，辯稱：我沒有
    參與云云。
二、經查：
  (一)被告丙○○與乙○○、丁○○於上開時、地竊取電纜線之事
    實，業據證人即華山營區通管官丁士評於警詢中（高縣旗警
    偵移字第0950000 號卷第15頁）指訴綦詳，並經警員邱文英
    於偵查中證稱：我進去時距離200 至300 公尺，被告3 人都
    沒有看到我，他們3 人都在分工割電線皮，我一靠近他們發
    現警察來就分別逃走，丁○○往大門跑被民眾抓到。當時3
    人有的剪有的割分工合作忙得很（95年度偵字第22950 號卷
    第58頁），證人乙○○於本院審理時證稱：95年8 月9 日竊
    取電纜線一案，除我之外，還有丁○○、丙○○參與該案（
    本院卷第139 頁），證人丁○○於警詢中陳稱：我於95年8
    月9 日下午14時許在高雄縣旗山鎮華山軍方營區有3 人在營
    區內偷剪電纜線，警方查緝時當場將我查獲，另2 人趁機逃
    逸，逃逸2 人分別為丙○○及乙○○等語（警四卷第6 頁）
    明確，且有贓物認領保管單1 張、現場照片8 張在卷可查（
    上開警卷第22頁、第29頁、第30頁），復有扣案之壓力剪、
    美工刀各2 支可佐，被告丙○○確有參與上開竊盜犯行至明
    。
  (二)至證人乙○○於警詢時雖否認伊於上開時、地竊取電纜線，
    並稱伊與丁○○有起過口角有一點仇恨，所以丁○○會指認
    伊有偷竊電纜線云云（上開警卷第10頁），惟嗣後又於本院
    審理其自身涉犯之上開竊盜案件時，坦承與丙○○、丁○○
    共同竊取電纜線之犯行（本院卷第49頁），如其僅因係遭丁○○報復而誣指為竊盜共犯，自當自始至終否認犯行，惟其
    於本院審理時竟坦承犯行接受審判，足見其於警詢中陳稱未
    竊取電纜線云云僅屬為脫卸己責之詞，其於警詢中另陳稱丙○○並未共同為竊盜行為，亦屬迴護被告丙○○之詞，不足
    採信。另被告丁○○於本院審理時證稱：本件竊盜案件只有
    我與乙○○參與，之前稱丙○○共同參與竊盜犯行是因為與
    丙○○有嫌隙云云（本院卷第142 頁），惟其於95年9 月21
    日檢察官偵訊時確供稱：95年8 月9 日14時30分在高雄縣旗
    山鎮圓潭華山營區，我進去時丙○○與乙○○就已在那裡將
    電線剪下來等語（95年度偵字第22950 號卷第53頁），核與
    其於警詢中之證述相符，衡情證人丁○○對被告丙○○為上
    開竊盜犯行之共犯，於警詢及偵查中之陳述始終一致，如非
    確有其事，證人丁○○何必甘冒遭司法機關追究偽證刑責風
    險而向警察、檢察官堅指被告丙○○為上開竊盜犯行之共犯
    ？是證人丁○○於本院審理時證稱被告丙○○未參與竊盜犯
    行云云，尚不足採。
  (三)綜上所述，被告丙○○所辯，無非卸責之詞，不足採信。本
    件事證明確，被告3 人犯行堪以認定，應予依法論科。
三、查被告丙○○所犯竊盜犯行所持之壓力剪、美工刀各2 支，
    其中壓力剪1 支長約33公分、另1 支長約36公分，均為鐵製
    材質、質地堅硬，美工刀2 支各長約15公分，均為鐵製材質
    ，前端尖銳，已由本院審理時當庭勘驗在卷，在客觀上均足
    對人之生命、身體、安全構成威脅，足供作為兇器使用。核
    被告丙○○所為，係犯同法第321 條第1 項第4 款、第3 款
    結夥3 人以上攜帶兇器竊盜罪。被告丙○○與乙○○、丁○○間，就上開竊盜犯行，有犯意聯絡及行為分擔，均為共同
    正犯。被告丙○○於93年間因違反毒品危害防制條例案件，
    經本院以93年度訴字第2341號判決判處有期徒刑9 月確定，
    又於同年間因竊盜案件，經本院以93年度簡字第4462號判處
    有期徒刑5 月確定，上開2 案件之宣告刑，經本院以94年度
    聲字第324 號裁定定應執行有期徒刑1 年1 月確定，於94年
    10月28日縮短刑期執行完畢，此有台灣高等法院被告前案紀
    錄表2 份附卷可憑，被告丙○○前受有期徒刑之執行完畢後
    ，5 年內故意再犯本件有期徒刑以上之罪，為累犯，應依刑
    法第47條第1 項之規定加重其刑。爰審酌被告正值壯年，竟
    不思以正當途徑賺取生活所需，恣意竊取他人財物，危害社
    會治安程度甚鉅，且犯後否認犯行，態度非佳等一切情狀，
    量處如主文所示之刑。扣案之壓力剪、美工刀各2 支，為共
    犯丙○○所有供犯罪所用之物，業經被告丁○○於本院審理
    渠等所犯竊盜案件時供述明確（本院卷第81頁），本於共犯
    責任共同原則，依刑法第38條第1 項第2 款宣告沒收。
四、同案被告乙○○、丁○○、甲○○部分已由本院另行審結。
據上論斷，應依刑事訴訟法第299 條、第273 條之1 第1 項、第
284 條之1 ，刑法第28條、第321 條第1 項第4 款、第3 款、第
47條第1 項、第38條第1 項第2 款，判決如主文。
本案經檢察官戊○○到庭執行職務。
中　　華　　民　　國　　96　　年　　4 　　月　　17　　日
                  鳳山刑事第一庭審判長法　官  黃三友
                                      法  官  林永村
                                      法  官  林芳華
以上正本證明與原本無異。
如不服本判決，應於判決送達後10日內，向本院提出上訴狀。
                                書記官  黃靖媛
中　　華　　民　　國　　96　　年　　4 　　月　　11　　日
